---
title: "123200109_TugasModul5"
author: "Muhammad Agil Suyuti"
date: "2022-09-27"
output: pdf_document
---

```{r setup, include=FALSE}
knitr::opts_chunk$set(echo = TRUE)
```

```{r library}
library(dslabs) 
data("murders") 
```

## Soal 1
Fungsi nchar dapat digunakan untuk menghitung jumlah karakter dari suatu vektor karakter. Buatlah satu baris kode yang akan menyimpan hasil komputasi pada variabel ‘new_names’ dan berisi singkatan nama negara ketika jumlah karakternya lebih dari 8 karakter.

```{r No 1}
new_names = ifelse(nchar(murders$state) >8, murders$abb, murders$state)
new_names
```

## Soal 2
Buat fungsi sum_n yang dapat digunakan untuk menghitung jumlah bilangan bulat dari 1 hingga n. Gunakan pula fungsi ini untuk menentukan jumlah bilangan bulat dari 1 hingga 5.000. 
```{r No 2}
sum_n = function(n){
  k = 1:n
  k = k^1 
  sum(k)
}
sum_n(5000)
```

## Soal 3
Buat fungsi compute_s_n yang dapat digunakan untuk menghitung jumlah Sn = 12+ 22+ 32+. . . n2. Tampilkan hasil penjumlahan ketika n = 10.
```{r No 3}
compute_s_n = function(n){
  k = 1:n
  k = k^2
  sum(k)
}
compute_s_n(10)
```

## Soal 4
Buat vektor numerik kosong dengan nama: s_n dengan ukuran:25 menggunakan s_n <- vector ("numeric", 25). Simpan di hasil komputasi S1, S2,. . . S25 menggunakan FOR-LOOP.
```{r No 4}
s_n = vector("numeric",25)
for(n in 1:25){
  s_n[n] = compute_s_n(n)
}
```

## Soal 5
Ulangi langkah pada soal no. 4 dan gunakan fugsi sapply.
```{r No 5}
s_n <- sapply(1:25, compute_s_n)
```